臺灣高等法院臺中分院刑事判決　　　　　　　　　九十一年度上訴字第一一七二號
　　上　訴　人
　　即　被　告　乙○○
右上訴人因毒品危害防制條例案件，不服中華民國九十一年六月十七日臺灣南投地方
法院九十一年度訴字第二九九號第一審判決（起訴案號：臺灣南投地方法院檢察署九
十一年度偵字第三六六號），提起上訴，本院判決如左：
    主 　 文
上訴駁回。
    事  　實
一、乙○○曾於民國八十五年間，因偽造文書案件，經臺灣南投地方法院八十四年度
    訴字第五○七號判處有期徒刑三月確定，又於八十六年間，因違反麻醉藥品管理
    條例案件，經同法院八十六年度易字第一四八號判處有期徒刑七月確定，嗣經定
    應執行有期徒刑八月，再因違反麻醉藥品管理條例案件，經同法院八十六年度易
    字第七○九號判處有期徒刑六月確定，與前開案件接續執行，甫於八十七年五月
    三日（起訴書誤載為同年五月七日）假釋縮刑期滿執行完畢。又因施用毒品案件
    ，經同法院以八十七年度毒聲字第二七三號裁定送觀察、勒戒後，認有繼續施用
    毒品之傾向，再經同法院以八十七年度毒聲字第五二六號裁定令入戒治處所施以
    強制戒治，嗣因戒治成效良好，經同法院八十八年度毒聲字第二二○號裁定停止
    戒治，所餘戒治期間付保護管束，然其於停止戒治期間，因違反保護管束情節重
    大，經同法院以八十八年度毒聲字第一二六八號裁定撤銷前開停止戒治處分，並
    令入戒治處所施以強制戒治，嗣因強制戒治期滿，經臺灣南投地方法院檢察署檢
    察官於八十九年五月二十五日以八十九年度戒毒偵字第一九○號、第一九一號、
    第一九二號、第一九三號為不起訴處分確定。又因於八十九年十一月二十八日起
    至九十年六月二十三日止，連續施用第二級毒品安非他命，經臺灣南投地方法院
    於九十年十一月五日以九十年度毒聲字第一二一二號裁定令入戒治處所施以強制
    戒治。乙○○另基於施用第一級毒品之概括犯意，自九十年七、八月間某日起至
    同年十一月二十七日九時許回溯九十六小時內某時點止，在其所駕駛行經南投縣
    草屯鎮之車輛內，以將毒品海洛因摻入香菸內吸食之方式，連續施用第一級毒品
    海洛因多次。嗣於九十年十一月二十七日九時許，在南投縣草屯鎮○○路八之七
    號前為警查獲，且依同法院前揭九十年度毒聲字第一二一二號裁定令入戒治處所
    施以強制戒治中（乙○○上開施用第二級毒品犯行，經同法院於九十一年一月十
    七日以九十一年度易字第一三號判處有期徒刑五月，並與持有第一級毒品判處有
    期徒刑六月部分，定應執行有期徒刑十月確定）。
二、案經南投縣警察局草屯分局報告臺灣南投地方法院檢察署檢察官偵查起訴。
    理 　 由
一、訊據上訴人即被告乙○○坦承有右開犯罪事實，被告於九十年十一月二十七日九
    時許為警採尿送驗結果，確呈嗎啡陽性反應，有內政部警政署刑事警察局鑑驗通
    知書一份在卷可稽。按使用化學薄層層析法及酵素免疫分析法等篩檢方法，雖可
    能因干擾因素，造成假陽性反應，亦即會有服用安非他命或嗎啡以外的藥，但尿
    液中卻出現安非他命或嗎啡陽性反應的情形，惟如使用氣相層析質譜儀分析法做
    確認，則不會有假陽性反應，亦即任何在初步篩檢中得到陽性反應者，應該以氣
    相層析質譜儀分析法做最後確認，才算完成煙毒檢驗的工作，氣相層析質譜儀分
    析法的精確度接近百分之百，亦即如果某人的尿液中如不存在有安非他命或嗎啡
    成份時，氣相層析質譜儀分析法應不會有顯示出含有安非他命或嗎啡成分，故司
    法判決上應以氣相層析質譜儀的結果做為依據（參照榮民總醫院八三北總內字第
    一八五號函），而本件尿液經送內政部警政署刑事警察局複驗之檢驗方式，既係
    以氣相層析質譜儀分析法為進一步之確認檢驗，被告之尿液經以此種方式為篩檢
    及確認，確呈嗎啡陽性反應，依上開函文之說明已可排除誤判尿液檢驗結果之情
    形，足以確認被告之尿液中有海洛因之毒品成份，足見被告於採尿前回溯九十六
    小時之某時點，確有施用第一級毒品之犯行至少一次。
二、被告供稱自九十年四、五月間起即開始施用第一級毒品犯行，經查獲持有毒品，
    經原法院九十一年度易字第一三號案審理，僅以持有第一級毒品罪論處，實則應
    論以施用罪刑，並與本案之犯行有連續關係等語。經查被告於上開案件之犯罪事
    實係於九十年六月二十三日下午四時三十分在南投縣草屯鎮○○路四八○巷三號
    二樓非法持有第一級毒品海洛因及有毒品海洛因之香煙一支，被告於該案偵查及
    審理中，並未坦承有何施用第一級毒品之犯行，經審理而被論處持有第一級毒品
    罪，有卷附該案件九十年六月二十四日偵訊筆錄、原法院審理筆錄及判決書附卷
    可參，而被告於本案偵查中於九十一年四月三十日檢察官訊問有無施用海洛因時
    回答於九十年七、八月間施用海洛因一次，尚不足以證明被告確自九十年三、四
    月間起施用第一級毒品，或被告於九十年六月二十三日持有之海洛因係於該時期
    內供己施用者。被告係於九十年七、八月間某日起至同年十一月二十七日九時許
    回溯九十六小時內有施用海洛因之犯行，堪予認定。
三、被告前因施用毒品案件，經原審法院以八十七年度毒聲字第二七三號裁定送觀察
    、勒戒後，認有繼續施用毒品之傾向，再經同法院以八十七年度毒聲字第五二六
    號裁定令入戒治處所施以強制戒治，惟因戒治成效良好，經該院八十八年度毒聲
    字第二二○號裁定停止戒治，所餘戒治期間付保護管束，然其於停止戒治期間，
    因違反保護管束情節重大，復經同法院以八十八年度毒聲字第一二六八號裁定撤
    銷前開停止戒治處分，並令入戒治處所施以強制戒治，嗣因強制戒治期滿，經臺
    灣南投地方法院檢察署檢察官於八十九年五月二十五日以八十九年度戒毒偵字第
    一九○號、第一九一號、第一九二號、第一九三號為不起訴處分確定，又因於八
    十九年十一月二十八日起至九十年六月二十三日止，連續施用第二級毒品安非他
    命，經原審法院於九十年十一月五日以九十年度毒聲字第一二一二號裁定令入戒
    治處所施以強制戒治，復經該院於九十一年一月十七日以九十一年度易字第一三
    號判處有期徒刑五月，並與持有第一級毒品判處有期徒刑六月部分，定應執行有
    期徒刑十月確定，有前揭不起訴處分書、原審法院九十一年度易字第一三號判決
    、臺灣南投地方法院檢察署刑案資料查註紀錄表及臺灣高等法院被告全國前案紀
    錄表各一紙在卷可稽，被告因強制戒治期滿，經檢察官依毒品危害防制條例第二
    十三條第一項規定為不起訴處分後，五年內再犯本件施用第一級毒品海洛因之犯
    行，至為明確（其經原審法院九十一年度易字第一三號判決論罪科刑之施用第二
    級毒品犯行亦同）。
四、按海洛因係毒品危害防制條例所定之第一級毒品，不得非法施用。核被告乙○○
    所為，係犯毒品危害防制條例第十條第一項之施用第一級毒品罪。被告為施用海
    洛因而持有毒品之低度行為，已為其施用之高度行為所吸收，不另論罪。被告多
    次施用第一級毒品海洛因之犯行，時間緊接，方法相同，觸犯構成要件相同之罪
    名，顯係基於概括犯意為之，應依連續犯之規定論以一罪，並加重其刑。被告曾
    於八十五年間，因偽造文書案件，經原審法院八十四年度訴字第五○七號判處有
    期徒刑三月確定，又於八十六年間，因違反麻醉藥品管理條例案件，經同法院八
    十六年度易字第一四八號判處有期徒刑七月確定，嗣經定應執行有期徒刑八月，
    再因違反麻醉藥品管理條例案件，經原審法院八十六年度易字第七○九號判處有
    期徒刑六月確定，與前開案件接續執行，甫於八十七年五月三日假釋縮刑期滿執
    行完畢（參見卷附臺灣南投地方法院檢察署刑案資料查註紀錄表、臺灣高等法院
    被告全國前案紀錄表），其於有期徒刑執行完畢五年內再犯本件有期徒刑以上之
    罪，係屬累犯，應依刑法第四十七條規定加重其刑，並依法遞加之。原審審酌被
    告有麻藥、偽造文書等前科素行（參見前揭表），猶不知戒絕毒癮、施用毒品係
    戕害自身健康、所生危害及犯後供詞反覆，態度欠佳等一切情狀，量處如原判決
    主文所示之刑，於法核無違誤。被告上訴指摘原判決不當，為無理由，上訴應予
    駁回。
據上論斷，依刑事訴訟法第三百六十八條，判決如主文。
本案經檢察官甲○○到庭執行職務。
中      華      民      國　    九十一   年    　 八      月    二十八  日
                                    臺灣高等法院臺中分院刑事第九庭
                                          審判長法　官  陳　筱　珮
                                                法　官  趙　春　碧
                                                法　官  康　應　龍
右正本證明與原本無異。
如不服本判決應於收受送達後十日內向本院提出上訴書狀，其未敘述上訴之理由者並
得於提起上訴後十日內向本院補提理由書（均須按他造當事人之人數附繕本）。
                                                書記官  林　世　傑
中      華      民      國　    九十一   年    　 八      月    二十九  日
                                                                        Ｉ
